【裁判字號】    94,中簡上,760
【裁判日期】    950126
【裁判案由】    竊盜
【裁判全文】
臺灣臺中地方法院刑事判決           94年度中簡上字第760號
上  訴  人  臺灣臺中地方法院檢察署檢察官
上  訴  人
即  被  告  甲○○
上列上訴人因被告竊盜案件，不服本院臺中簡易庭中華民國九十
四年十一月十七日九十四年度中簡字第三○○二號第一審刑事簡
易判決（聲請簡易處刑案號：九十四年度速偵字第三八二五號）
，提起上訴及移送併辦（九十四年度偵字第一七二二六號），本
院管轄之第二審合議庭判決如下：
    主    文
原判決撤銷。
甲○○連續竊盜，累犯，處有期徒刑陸月，如易科罰金，以參佰
元折算壹日。
扣案之鑰匙貳支均沒收。
    犯罪事實
一、甲○○前於民國八十九年間，因犯竊盜案件，經臺灣南投地
    方法院以八十九年度易字第五三五號判處有期徒刑一年，經
    臺灣高等法院臺中分院以八十九年度上易字第二六七三號駁
    回上訴確定，於九十一年三月六日縮刑期滿執行完畢。詎仍
    不知悔改，基於意圖為自己不法所有之概括犯意：
（一）於九十四年九月二十九日十三時許，在臺中市南屯區○○
      ○路與工學二街口，持其所有之鑰匙一支，正以該鑰匙插
      入丙○○所有，車牌號碼ＱＫ－六六五○號自用小客車之
      車門，欲竊取該自用小客車內之財物時，為警當場查獲而
      未得逞，並扣得其所有，用供竊取上開自用小客車之鑰匙
      一支。
（二）於九十四年十月五日十六時十五分許，在臺中市西屯區榮
      民總醫院附近，持其所有之鑰匙一支，以該鑰匙撬開車門
      鎖及電門鎖之方式，竊取乙○○所有，車牌號碼Ｒ五－五
      二五二號自用小客車。嗣為警於九十四年十月六日二十三
      時三十分許，在臺中市北區○○○○街一六九號前查獲，
      並扣得其所有，用供竊取上開自用小客車之鑰匙一支。
二、案經臺中市警察局第二分局報告臺灣臺中地方法院檢察署檢
    察官偵查後聲請簡易判決處刑，及臺中市警察局第三分局報
    告臺灣臺中地方法院檢察署檢察官移送併辦。
    理    由
一、訊據被告甲○○對於上揭事實坦承不諱，核與被害人丙○○
    於偵查中、被害人乙○○於警詢中指述遭竊情節相符，且有
    扣案之鑰匙二支可稽，及贓物認領保管收據二張、現場照片
    七張、現場圖、車輛竊盜車牌失竊資料個別查詢報表－查詢
    車輛認可資料、臺中市警察局車輛失竊證明單各乙份在卷可
    憑，足認被告自白確與事實相符，堪可採信。是本案事證明
    確，被告犯行堪以認定，應予依法論科。
二、核被告所為，就犯罪事實欄一（一）所示之竊盜犯行，係犯
    刑法第三百二十條第三項、第一項之普通竊盜未遂罪；就犯
    罪事實欄一（二）所示之竊盜犯行，係犯刑法第三百二十條
    第一項之普通竊盜既遂罪。被告先後二次竊盜犯行，時間緊
    接，觸犯構成要件相同之罪名，顯係基於概括之犯意反覆為
    之，為連續犯，應依刑法第五十六條規定，依情節較重之普
    通竊盜既遂罪論處，並加重其刑。又被告犯犯罪事實欄一（
    一）所示竊盜犯行，雖未據起訴，惟既與經檢察官起訴部分
    ，具有連續犯之裁判上一罪關係，而為起訴效力所及，且經
    檢察官移送併辦，本院自應併予審理，附此敘明。被告前於
    八十九年間，因犯竊盜案件，經臺灣南投地方法院以八十九
    年度易字第五三五號判處有期徒刑一年，經臺灣高等法院臺
    中分院以八十九年度上易字第二六七三號駁回上訴確定，於
    九十一年三月六日縮刑期滿執行完畢，有臺灣臺中地方法院
    檢察署刑案資料查註紀錄表及臺灣高等法院被告前案紀錄表
    各一份在卷足憑，其於受有期徒刑執行完畢後，於五年以內
    再犯本件有期徒刑以上之罪，為累犯，應依刑法第四十七條
    規定，遞加重其刑。原審就被告如犯罪事實欄一（二）部分
    所示犯行，予以論罪科刑，固非無見，被告以其欲將被害人
    乙○○所失竊車輛內之汽車音響組返還被害人乙○○為理由
    ，而提起上訴部分，固無理由，惟原審未及審酌被告上開經
    移送併辦部分即如犯罪事實欄一（一）部分所示竊盜犯行，
    容有未洽，檢察官就此部分提起上訴為有理由，應由本院撤
    銷改判。爰審酌被告素行非佳，其所竊得財物之價值、竊盜
    之次數，及其犯罪後坦承犯行之態度等一切情狀，量處如主
    文所示之刑，併諭知易科罰金之折算標準，以示懲儆。
三、至扣案之鑰匙二支，為被告所有，分別供其為犯罪事實欄一
    （一）、（二）所示之竊盜犯行，業據被告於本院審理時供
    承在卷，均應依刑法第三十八條第一項第二款之規定宣告沒
    收。至於扣案之鑰匙四支（於九十四年九月二十九日所查獲
    ，上均有塑膠護柄），雖係被告所有，然非供其行竊所用之
    物，業據被告陳明在卷，且查無其他積極證據足以證明被告
    確有以該四支鑰匙為行竊，是就此扣案之鑰匙四支爰不為諭
    知沒收（被告已於本院審理時，當庭表示拋棄該四支鑰匙）
    ，併予敘明。
據上論斷，應依刑事訴訟法第四百五十五條之一第一項、第三項
、第三百六十九條第一項前段、第三百六十四條、第二百九十九
條第一項前段，刑法第五十六條、第三百二十條第一項、第四十
七條、第三十八條第一項第二款，罰金罰鍰提高標準條例第一條
前段、第二條，判決如主文。
中    華    民    國    95    年    1     月    26    日
                        臺灣臺中地方法院刑事第五庭
                            審判長法  官  賴恭利
                                  法  官  巫淑芳
                                  法  官  劉麗瑛
上正本證明與原本無異。
不得上訴。
                                  書記官  游智凱
中    華    民    國    95    年    1     月    26    日
附錄論罪科刑法條
中華民國刑法第320條
意圖為自己或第三人不法之所有，而竊取他人之動產者，為竊盜
罪，處五年以下有期徒刑、拘役或五百元以下罰金。
意圖為自己或第三人不法之利益，而竊佔他人之不動產者，依前
項之規定處斷。
前二項之未遂犯罰之。


司法院資訊處製作；財團法人民間司法改革基金會備份。
